【裁判字號】    99,易,41
【裁判日期】    990706
【裁判案由】    贓物等
【裁判全文】
臺灣臺中地方法院刑事判決                99年度易字第41號
公  訴  人  臺灣臺中地方法院檢察署檢察官
被      告  乙○○
被      告  丁○○
上  一  人
選任辯護人  林家進律師
上列被告等因贓物等案件，經檢察官提起公訴(98年度偵字第107
94號)，本院判決如下：
    主    文
乙○○共同毀壞門扇竊盜，累犯，處有期徒刑玖月；又共同於夜
間侵入住宅竊盜，累犯，處有期徒刑玖月；又共同於夜間侵入住
宅竊盜，累犯，處有期徒刑玖月。應執行有期徒刑壹年拾月。
丁○○故買贓物，共三罪，均累犯，各處有期徒刑肆月，如易科
罰金，均以新臺幣壹仟元折算壹日。應執行有期徒刑拾月，如易
科罰金，以新臺幣壹仟元折算壹日。
    犯罪事實
一、乙○○前於民國95年間因竊盜、公共危險案件，先後經本院
    以96年度豐簡字第40號、96年度交簡字第45號分別判處有期
    徒刑3月、3月確定，又於96年間因詐欺案件，經本院以96年
    度豐簡字第511號判處有期徒刑4月確定，上開3罪嗣經減刑
    並合併定應執行刑為有期徒刑5月確定，於96年7月16日執行
    完畢。丁○○前於95年間因贓物案件，經本院以95年度易字
    第1668號判處有期徒刑6月確定，於95年12月25日易科罰金
    執行完畢。詎均仍不知悔改，而為下列之犯行：
  (一)乙○○與辛○○ (所涉竊盜罪部分，業經本院另案判決確定
    )共同基於意圖為自己不法所有之犯意聯絡，於98年3月25日
    下午5時許，由辛○○在外把風，而由乙○○以其自行攜帶
    之鑰匙插入丙○○位於臺中縣潭子鄉○○路○段100巷26號住
    處大門之外層鋁門上之一字鎖孔，使力扭轉，而毀壞該門扇
    入侵其內之方式(無故侵入他人住宅罪嫌部分，未據告訴)，
    竊取丙○○所有華碩牌電腦主機 (型號：JX-1801號)及大同
    牌22吋液晶電腦螢幕 (機身號碼：49WD00000000號)各1臺；
    得手後，隨即由乙○○載運至設址在臺中縣大雅鄉○○路○
    段118號之文軒通訊行 (營利事業登記名稱為文軒通訊社)兜
    售。而文軒通訊行之實際負責人丁○○對於乙○○前來變賣
    之上開物品，可預見係來路不明之贓物，仍以新臺幣 (下同
    )2,500 元之代價予以收購。
  (二)乙○○與辛○○ (所涉竊盜罪部分，業經本院另案判決確定
    )共同基於意圖為自己不法所有之犯意聯絡，於98年3月25日
    晚間9時許，由辛○○在外把風，乙○○則利用庚○○位於
    臺中縣后里鄉○○村路79巷9號住處大門未上鎖之際，入侵
    其內，徒手竊取庚○○所有大同牌32吋液晶電視1臺(含遙控
    器1支，型號：32ECHD號，型別：GJＺ000000000號)，得手後
    ，隨即由乙○○載運至前開文軒通訊行兜售。而丁○○對於
    乙○○前來變賣之上開物品，可預見係來路不明之贓物，仍
    基於故買贓物之不確定故意，以4,500元之代價予以收購。
  (三)乙○○與辛○○ (所涉竊盜罪部分，業經本院另案判決確定
    )共同基於意圖為自己不法所有之犯意聯絡，於98年3月26日
    晚間10時許，由辛○○在外把風，乙○○則利用戊○○位於
    臺中縣神岡鄉○○村○○路69之1號住處大門未上鎖之際，
    入侵其內，徒手竊取戊○○所有POLYVISION新禾牌32吋液晶
    電視1臺 (含遙控器1支，型號：N-5325號，機身號碼：32T5
    5551NO766號)；得手後，隨即由乙○○載運至前開文軒通訊
    行兜售。而丁○○對於乙○○前來變賣之上開物品，可預見
    係來路不明之贓物，仍基於故買贓物之不確定故意，以4,50
    0元之代價予以收購。
  嗣因辛○○於98年4月3日自行前往臺中縣警察局豐原分局合作
  派出所自首上開竊盜犯行，警方於通知丙○○、庚○○、戊○○到場詢問遭竊物品廠牌、型號後，於98年4月6日下午3時30
  分許持本院核發之搜索票前往上開文軒通訊行實施搜索，當場
  扣得上開失竊之電腦主機及大同牌22吋液晶螢幕各1臺、大同
  牌32吋液晶電視1臺、新禾牌32吋液晶電視1臺(各已發還丙○○、庚○○、戊○○)，而循線查獲。
二、案經臺中縣警察局豐原分局報請臺灣臺中地方法院檢察署檢
    察官偵查起訴。
    理    由
一、證據能力方面：
(一)被告乙○○部分：
    1.按被告以外之人(包括證人、鑑定人、告訴人、被害人及
      共同被告等)於審判外之陳述雖不符刑事訴訟法第159條之
      1至之4等4條之規定，而經當事人於審判程序同意作為證
      據，法院審酌該言詞陳述或書面陳述作成時之情況，認為
      適當者，亦得為證據；當事人、代理人或辯護人於法院調
      查證據時，知有刑事訴訟法第159條第1項不得為證據之情
      形，而未於言詞辯論終結前聲明異議者，視為有前項之同
      意，同法第159條之5定有明文。立法意旨在於傳聞證據未
      經當事人之反對詰問予以核實，原則上先予排除。惟若當
      事人已放棄反對詰問權，於審判程序中表明同意該等傳聞
      證據可作為證據；或於言詞辯論終結前未聲明異議，基於
      尊重當事人對傳聞證據之處分權，及證據資料愈豐富，愈
      有助於真實發見之理念，且強化言詞辯論主義，使訴訟程
      序得以順暢進行，上開傳聞證據亦均具有證據能力。證人
      即被害人丙○○、庚○○、戊○○於警詢時、共犯辛○○
      於警詢時所為之陳述，對被告乙○○而言，性質上均屬傳
      聞證據，然其等警詢筆錄之內容，業經被告乙○○於本院
      準備程序時同意引為審判期日調查之證據，且經本院審理
      時予以提示並告以要旨，經公訴人、被告乙○○表示無意
      見，均未於言詞辯論終結前聲明異議，依前揭規定，擬制
      同意作為證據，本院審認上開證據作成時之情況，應無違
      法取證或不當情事，與本案待證事實間復具有相當之關聯
      性，以之作為本案之證據應屬適當，依刑事訴訟法第159
      條之5規定，自有證據能力。
    2.本案判決以下引用之非供述證據，經本院依法踐行調查證
      據程序，公訴人及被告乙○○均不爭執各該證據之證據能
      力，且亦查無依法應排除其證據能力之情形，是後述所引
      用證據之證據能力均無疑義。
(二)被告丁○○部分：
    1.被告丁○○於警詢、偵訊時所為不利於己之陳述，並無出
      於強暴、脅迫、利誘、詐欺、疲勞訊問、違法羈押或其他
      不正之方法，亦非違反法定障礙事由經過期間不得訊問或
      告知義務之規定而為，依刑事訴訟法第156條第1項、第15
      8條之2規定，應認其有證據能力。至於選任辯護人雖辯稱
      本案警方於98年4月6日至文軒通訊行搜索時，雖有尋獲證
      人乙○○出售之物品，但該等物品是否屬失竊物品尚有未
      明，被告丁○○非顯可疑為犯罪人，不得以現行犯論，警
      方當日逮捕丁○○，應屬違法羈押，被告丁○○其後於警
      詢、偵訊時所為自白，欠缺任意性而無證據能力云云。惟
      查：本案係證人辛○○於98年4月3日自行前往臺中縣警察
      局豐原分局合作派出所自首上開竊盜犯行，經警方通知被
      害人丙○○、庚○○、戊○○到場詢問遭竊物品廠牌、型
      號後，始於98年4月6日下午3時30分許持本院核發之搜索
      票前往上開文軒通訊行實施搜索等情，有臺中縣警察局豐
      原分局合作派出所警員聲請搜索票之偵查報告 (見本院卷
      第82-1頁)、證人即被害人丙○○、庚○○、戊○○警詢
      筆錄【見臺中縣警察局豐原分局中縣豐警偵字第09800020
      94號卷(下稱警卷)第21至26頁】在卷可稽，又臺中縣警察
      局豐原分局合作派出所警員執行搜索後並於文軒通訊行內
      扣得本案遭竊贓物，亦有臺中縣警察局豐原分局扣押物品
      目錄表(見警卷第33頁)附卷可按，是承辦警員依刑事訴訟
      法第87條第3項第2款規定以現行犯論，而予逕行逮捕被告
      丁○○，於法並無違誤，選任辯護人上揭所辯，顯屬無稽
      。
    2.證人乙○○、辛○○於警詢中所為之陳述，為被告以外之
      人於審判外之言詞陳述，為傳聞證據，被告丁○○及其選
      任辯護人就該等證據之證據能力提出爭執，復查無得例外
      取得證據能力之法律依據，應認無證據能力，不得採為認
      定被告丁○○有罪之證據資料。
    3.按刑事被告之詰問權，係指訴訟上被告有在審判庭盤詰證
      人之權利；偵查中檢察官訊問證人，旨在蒐集被告犯罪證
      據，以確認被告嫌疑之有無及內容，與審判中透過當事人
      之攻防，經由詰問程序調查證人以認定事實之性質及目的
      有別。偵查中辯護人僅有在場權及陳述意見權，此觀刑事
      訴訟法第245條第2項前段之規定甚明，檢察官訊問證人並
      無必須傳喚被告使其得以在場之規定，同法第248條第1項
      前段雖規定「如被告在場者，被告得親自詰問」，亦僅賦
      予該在場被告於檢察官訊問證人時得親自詰問證人之機會
      而已，被告如不在場，殊難期有親自詰問之可能。此項未
      經被告詰問之被告以外之人於偵查中向檢察官所為之陳述
      ，依刑事訴訟法第159條第1項、第159條之1第2項之規定
      ，除顯有不可信之例外情況外，原則上為「法律規定得為
      證據」之傳聞例外，依其文義解釋及立法理由之說明，並
      無限縮於檢察官在偵查中訊問證人之程序，應已給予被告
      或其辯護人對該證人行使反對詰問權者，始有證據能力之
      可言。為保障被告之反對詰問權，並與現行法對傳聞例外
      所建構之證據容許範圍求其平衡，證人在偵查中雖未經被
      告之詰問，倘被告於審判中已經對該證人當庭及先前之陳
      述進行詰問，即已賦予被告對該證人詰問之機會，則該證
      人於偵查中之陳述即屬完足調查之證據，而得作為判斷之
      依據(最高法院97年度臺上字第405號判決要旨參照)。證
      人即同案被告乙○○於偵查中檢察官訊問時以證人身分具
      結所為之陳述，查無顯有不可信之情況，且證人乙○○於
      本院審理中亦到庭為證，基於證人地位，經合法具結，並
      在賦予被告及其選任辯護人對質詰問機會之情形下為證述
      ，證人乙○○於偵查中之陳述均已屬完足調查之證據，自
      得作為本案法院憑斷之論據。
    4.證人即被害人丙○○、庚○○、戊○○於警詢時所為之陳
      述，對被告丁○○而言，性質上均屬傳聞證據，然其等警
      詢筆錄之內容，業經被告丁○○及其選任辯護人於本院準
      備程序時同意引為審判期日調查之證據，且經本院審理時
      予以提示並告以要旨，經公訴人、被告丁○○及其選任辯
      護人表示無意見，均未於言詞辯論終結前聲明異議，依前
      揭規定，擬制同意作為證據，本院審認上開證據作成時之
      情況，應無違法取證或不當情事，與本案待證事實間復具
      有相當之關聯性，以之作為本案之證據應屬適當，依刑事
      訴訟法第159條之5規定，自有證據能力。
    5.本案判決以下引用之非供述證據，經本院依法踐行調查證
      據程序，公訴人、被告丁○○及其選任辯護人均不爭執各
      該證據之證據能力，且亦查無依法應排除其證據能力之情
      形，是後述所引用證據之證據能力均無疑義。
二、認定犯罪事實所憑之證據及理由：
(一)有關被告乙○○共同竊盜部分：
    上揭犯罪事實，業據被告乙○○於警詢、偵訊及本院審理時
    坦認不諱【見警卷第16至18頁、臺灣臺中地方法院檢察署98
    年度偵字第10794號卷 (下稱偵查卷)第7至8頁、本院卷第30
    頁、第101頁背面】，核與證人即被害人庚○○、戊○○於
    警詢時(見警卷第23至26頁)、證人即被害人丙○○於警詢、
    本院另案99年度易字第428號辛○○竊盜案件審理時(見警卷
    第21至22頁、本院卷第70至71頁)證述上揭時、地遭竊、共
    犯辛○○於警詢時 (見臺灣臺中地方法院檢察署98年度核交
    字第862號卷第31至38頁)證述行竊過程等情節大致相符，此
    外，並有臺中縣警察局豐原分局搜索扣押筆錄、扣押物品目
    錄表各1份(見警卷第29至33頁)、贓物認領保管單3張 (見警
    卷第40至42頁)、被害人庚○○提出之大同產品保證書影本(
    型號：32ECHD號，型別：GJＺ000000000號)、被害人戊○○
    提出之POLYVISION新禾公司服務保證卡影本 (型號：N-5325
    號，機身號碼：32T55551NO766號)各1張(見警卷第43至44頁
    )、扣案贓物照片10張(見警卷第47至49頁、第51頁)在卷可
    參，綜上各節相互佐證，被告乙○○自白核與事實相符，應
    堪採信，被告乙○○竊盜犯行事證明確，已堪認定，應予依
    法論科。
(二)有關被告丁○○故買贓物部分：
    訊之被告丁○○固不否認有向同案被告乙○○收購前述華碩
    牌電腦、大同牌22吋液晶電腦螢幕、大同牌32吋液晶電視、
    新禾牌32吋液晶電視各1臺之事實，惟矢口否認有何故買贓
    物犯行，辯稱：伊從93年起陸續向乙○○收購手機、電器用
    品等物，伊都有據實登記型號、規格、買入日期，請乙○○
    簽名並按捺左手拇指指印，每個月也有轄區派出所警員來收
    買入登記簿，並登載到警政署查贓系統，伊對乙○○兜售物
    品屬贓物一節，並不知情。98年2月底起伊向乙○○收購過6
    臺液晶電視、最後一次是98年3月底收購電腦主機加螢幕，
    就是伊所提出之買入登記簿記載98年3月22日下午4時20分收
    購之同牌22吋LCD螢幕、主機AMD3000+ (處理器)1 臺該次，
    也就是乙○○犯罪事實一(一)所竊取之財物，因乙○○於98年
    3月22日本來要賣37吋電視，伊寫了時間、品名後，價格談
    不攏沒有成交，98年3月底乙○○又拿電腦主機、螢幕來賣
    ，伊便宜行事，只把品名寫上去，日期沒有修改，就叫乙○○直接簽名云云；選任辯護人亦為被告辯護稱：(一)被告丁○○向乙○○收購上開物品時，不知道是贓物，應無犯罪之故
    意。被告丁○○自93年12月間起及曾向乙○○收購手機、3C
    產品長達4年，而屬熟客，被告丁○○並配合警方要求，影
    印乙○○證件，登記於手機讓渡切結書或買入登記簿，按期
    送交管區派出所警員影印攜回，警方對於乙○○販賣予被告
    丁○○之物品，是否屬於贓物，雖有追蹤調查，數年以來均
    查無實證，被告丁○○於此情形下，自無理由懷疑乙○○，
    被告丁○○對乙○○產生信賴，認其兜售物品來源無疑，亦
    屬人之常情，焉能僅以乙○○兜售物品次數頻繁，即認被告
    丁○○對於收購物品為贓物應有預見？況丁○○配合警方要
    求，將各次交易情形登記後交予警方查考，顯見上開事實之
    發生亦違背被告丁○○之本意，被告丁○○應無容忍結果發
    生之意。(二)買入登記簿多由被告丁○○配偶己○○記錄保管
    ，警方於98年4月6日搜索時已將全部買入登記簿查扣，此有
    文軒通訊行店內監視錄影光碟內容可證，且警員陳治民於99
    年3月30日至文軒通訊行查訪時，自承乙○○案件太多檢察
    官偵辦，不同檢察官跟其要資料，到底在誰手中已經搞不清
    楚了，照理正本應該附在乙○○竊盜集團案卷裡面等語，足
    見臺中縣警察局豐原分局99年4月2日中縣豐警偵字第099002
    2936號函覆稱98年4月6日搜索時未查扣買入登記簿正本，並
    非真實，被告丁○○於警詢時係受警方誤導始供稱僅有將大
    同牌22吋電腦液晶螢幕、ASUS電腦主機登記於買入登記簿，
    其餘均無登記等語，且被告丁○○此部分供述與警方附卷之
    買入登記簿記載內容並不相符，警方當時竟未再追問，益見
    被告丁○○確係受警方誤導始為錯誤供述。(三)證人乙○○於
    偵訊時雖證稱出售予被告丁○○之液晶電視約有11臺，然依
    買入登記簿之記載，乙○○於98年間出售3C產品予文軒通訊
    行次數為7次左右，乙○○竊盜次數甚多，又非僅售予被告
    丁○○，焉有可能記得正確數量，又3C產品折舊甚速甚鉅，
    且中古貨價格視產品使用情狀差異甚大，原無固定價格，本
    案犯罪事實一(一)乙○○竊得之華碩電腦主機、大同22吋電腦
    液晶螢幕係96年製造，犯罪事實一(二)乙○○竊得之大同牌32
    吋液晶電視係95年間製造、犯罪事實一(三)乙○○竊得之新禾
    牌32吋液晶電視係94年間製造，被告丁○○分別以2,500元
    、4,500元、4,500元收購，難認過低。又文軒通訊行附近中
    古舊商或回收商林立，乙○○行竊地點多為臺中縣神岡鄉、
    后里鄉、豐原市等地，與文軒通訊行尚有相當距離，若非被
    告丁○○收購價格較他人為高，乙○○焉有必要大老遠至文
    軒通訊行兜售贓物，乙○○於偵訊時證稱被告丁○○收購價
    格遠低於市價顯有不實云云。惟查：
    1.本案被告丁○○確有於98年3月間向被告乙○○收購上開
      華碩牌電腦主機、大同牌22吋液晶電腦螢幕、大同牌32吋
      液晶電視、新禾牌32吋液晶電視各1臺之事實，業經被告
      丁○○於警詢、偵訊及本院審理時坦認屬實 (見警卷第13
      至14頁、偵查卷第4至5頁、本院卷第31頁背面)，並有被
      告丁○○提出之買入登記簿影本在卷可稽 (見本院卷第55
      頁)；又上開物品係同案被告乙○○行竊後持向被告丁○○兜售等情，亦據同案被告乙○○於偵訊時以證人身分證
      述明確(見偵查卷第7至8頁)，且據證人即被害人庚○○、
      戊○○於警詢時(見警卷第23至26頁)、證人即被害人丙○○於警詢、本院另案99年度易字第428號辛○○竊盜案件
      審理時(見警卷第21至22頁、本院卷第70至71頁)證述遭竊
      時、地及物品等情綦詳，是證人乙○○兜售予被告丁○○
      之上開電腦主機、螢幕及液晶電視等物，係屬贓物要無疑
      義。
    2.按刑法第349條第2項故買贓物罪之成立，以行為人具有故
      意為其成立要件，至於故意，則包括直接故意與間接故意
      (不確定故意)，即對贓物有不確定之認識而仍收買之，亦
      應成立收受贓物罪，如不相識者，以廉價或不相當之價格
      ，或未合理交代來源而兜售貨品，因其遠低於市價或來源
      不明，心疑其為贓物，貪圖價廉或其他考慮，而予以收購
      之，即應成立故買贓物罪。而除刑法針對故買贓物行為設
      有處罰之規定外，我國並未禁止二手物品之交易買賣，然
      鑑於此類交易金額非鉅，買受者多僅就產品外觀之新舊、
      有無損壞及功能是否故障等進行估價，出賣人亦無須負擔
      產品維修、保固或更換瑕疵品等售後服務，性質上屬於一
      次性之交易活動，且買受人並無足夠能力得以針對出賣人
      身分、產品來源等進行確實之徵信，故有採取「讓渡書」
      、「契約書」等之方式進行交易者，即由出賣人以書面聲
      明交易標的之來源正當、並非盜贓等事項，作為雙方權利
      義務之憑據，此種情形，苟無特別情事足資認定買受人主
      觀上已經認知標的物之來源有疑，猶利用讓渡書藉以規避
      不法之情事，仍應認此舉業已符合前述徵信程序之要求。
      刑法第349條關於贓物罪之規定，係針對行為人故意收受
      、搬運、寄藏、故買或牙保贓物，而在事後助成他人財產
      犯罪目的之惡性予以處罰，並非藉此課一般人民以協助追
      贓之責。從而故買贓物之罪責成立與否，實取決於能否積
      極證明行為人於收受該財產標的時，對於該標的物之不明
      來源具有認識，並出於犯罪之故意予以收受，致使原所有
      權人難以追及或回復，而非以行為人是否「以低價故買」
      、「無法提出出賣者之真實姓名年籍以供查證案情」等為
      斷。經查：
      (1)被告丁○○就其向證人乙○○收購上開液晶電視、電腦
        主機、螢幕之來源，於偵訊時供稱：乙○○一開始說是
        他自己家裡的電視，第2臺說是他臥房的，第3臺說是他
        朋友的，因為伊收購的行情比較好，之後都是說他朋友
        託他來賣的等語(見偵查卷第5頁)，與證人乙○○於本
        院審理時證述其向丁○○所述之物品來源：伊跟丁○○
        說這些液晶電視、電腦是朋友的、家裡的，或伊自己的
        ，伊那時跟丁○○說伊有放高利貸，別人沒有錢還，所
        以伊拿等價東西來抵押，丁○○沒有跟伊要過讓渡書、
        收據等語(見本院卷第94頁背面、第97頁)，顯然不符，
        佐以被告丁○○於偵訊時供稱：收購前面6臺液晶電視
        時，伊有懷疑乙○○的電視來源不明，但伊太貪小便宜
        。最後1件收購電腦時，伊問乙○○為何沒有線，他說
        怎麼來得及拔，伊才覺得有問題，之後他又有拿來賣伊
        就拒絕等語(見偵查卷第5至6頁)，顯見被告丁○○對本
        案乙○○兜售之液晶電視、電腦主機及螢幕之來源確有
        存疑，其辯稱因信賴乙○○，不知乙○○兜售者是贓物
        云云，已難採信。
      (2)又被告丁○○前曾於95年間因連續故買贓物罪，經本院
        以95年度易字第1668號判處有期徒刑6月確定，於95年
        12月25日易科罰金執行完畢，此有被告丁○○之臺灣高
        等法院被告前案紀錄表1份附卷可稽，其對不法來源之
        財物之辨識及持有，自當較常人為敏感、慎重由是，且
        依其於本院偵訊及審理時均供述：98年剛過完年 (即98
        年2月間)，在伊向乙○○收購6臺液晶電視和1套電腦之
        前，警方有來查乙○○出賣贓物的案件，有講到乙○○
        有偷竊的前科，所以來調乙○○來伊這裡買賣的資料，
        警方是來收有關乙○○的買入登記簿，我們直接提供影
        本給警方等語(見偵查卷第5頁、本院卷第102頁背面)，
        其對於乙○○兜售之物品非均合法、正當，當有所悉，
        於乙○○兜售上開液晶電視時，自當更為慎重。而證人
        乙○○與辛○○於98年3月間竊得液晶電視等物後，即
        持往被告丁○○所經營之文軒通訊行兜售，依證人乙○○於偵訊時供述於98年3月間向丁○○兜售液晶電視約1
        1、12臺(見偵查卷第8頁)、證人辛○○於本院審理時證
        稱：乙○○警詢時稱98年3月7日、8日、9日、25日2次
        、26日、29日2次、3月間某日2次、4月2日和伊一起去
        偷液晶電視或電腦，大概是這樣沒錯，伊知道共去偷了
        13次，都是至文軒通訊行變賣等語 (見本院卷第98頁背
        面至第99頁)，參以被告丁○○於本院審理時所提出97
        年10月起至98年3月底止其向乙○○收購物品之買入登
        記簿記載，其於上開期間向乙○○收購物品合計10次，
        其中98年3月之收購記錄即有7次，分別為：於97年10
        月27日下午2時5分收購型號J208號，序號000000000000
        000號手機1支；於97年12月19日收購LG-32LZ50號液
        晶電視1臺、於97年12月30日下午2時41分收購SAMPO
        牌42吋液晶電視、奇美32吋液晶電視各1臺；於98年3
        月8日下午3時14分收購LG牌37吋液晶電視1臺；於98
        年3月8日晚間8時10分收購SONY牌32吋液晶電視1臺；
        於98年3月14日晚間9時19分收購ASUS-A6R筆記型電腦1
        臺；於98年3月22日下午4時20分收購大同牌22吋LCD
        電腦螢幕、主機AMD3000+ (處理器)1臺；於98年3月
        25日晚間9時10分收購大同牌32吋液晶電視1臺(即犯罪
        事實一(二)遭竊物品)；於98年3月26日晚間10時25分收
        購POLYVISION新禾牌32吋液晶電視1臺(即犯罪事實一(三)
        遭竊物品)；於98年3月26日上午10時收購40吋液晶電
        視1臺(見本院卷第48至56頁)，及被告丁○○自承乙○○於98年3月間兜售液晶電視6次、電腦主機及螢幕1次
        等情，被告丁○○於警方向其調查乙○○收賣贓物案件
        後約1個月時間，乙○○即密集兜售液晶電視、電腦主
        機及螢幕等物，且以乙○○兜售頻率之繁，所銷售物品
        幾為液晶電視，物品屬性相近且有重複，顯有違通常個
        人銷售自己所有中古物品之交易常情，而乙○○又非前
        揭商品之經銷商、代理商，亦未出示任何證明文件，如
        何於如此短期間內，密集取得上開物品，該等物品來源
        即屬可疑。被告丁○○自88年5月間即經營文軒通訊行
        以收購手機、二手電腦、液晶電視等電器產品為業，對
        於收購業務、物流通路應有相當程度之知悉，對於乙○○如此可疑之兜售方式，該等物品來源可疑一節實難諉
        言不知，其竟未就該等物品之來源是否正當加以查明或
        確認，即遽予買入，其主觀上顯然存有縱使上開液晶電
        視、電腦等物係贓物亦可容任之不確定故意，至臻明確
        。選任辯護人上揭辯稱因乙○○自93年間起長期向其兜
        售手機等物，被告丁○○因而對乙○○產生信賴，誤認
        其出售物品來源無疑，顯屬無稽。
    3.選任辯護人雖辯稱警方於98年4月6日搜索時已經查扣全部
      買入登記簿正本，僅交還影本，臺中縣警察局豐原分局99
      年4月2日中縣豐警偵字第0990022936號函覆稱未查扣買入
      登記簿正本並非真實，被告丁○○警詢時供稱僅有將大同
      牌22吋電腦液晶螢幕、ASUS電腦主機登記於買入登記簿，
      其餘均無登記，係受警方誤導云云，並於本院審理時提出
      被告丁○○所留存證人乙○○自93年間起至98年3月底止
      至文軒通訊行兜售變賣物品時所簽立之手機買賣讓渡書、
      買入登記簿等簿冊影本(見本院卷第44至56頁)，以證明其
      確有據實登載買入登記簿，並交由管區警員收取輸入整合
      性查贓系統內，無故買贓物之意，然查：
      (1)臺中縣警察局豐原分局合作派出所於98年4月6日至文軒
        通訊行執行搜索時，確有將與證人乙○○兜售物品有關
        之買入登記簿正本攜回一節，業經證人即臺中縣警察局
        豐原分局合作派出所警員陳治民於本院審理時證述明確
        ，惟證人陳治民亦證稱：本案是98年4月6日下午3時30
        分持法院核發之搜索票至文軒通訊行執行搜索，搜索前
        已經製作被害人筆錄，知道相關失竊物品的型號，搜索
        時發現本案遭竊的液晶電視、電腦，我們有詢問丁○○
        ，一開始他都否認，他說是別人賣的，後來我們核對電
        視、電腦機身編號，確定是乙○○偷的，丁○○之後有
        向我們坦承。買入登記簿是丁○○的太太拿出來的，好
        像是從櫃臺下面拿出來的，當時我們站在櫃臺外面，他
        們是在櫃臺裡面，伊不清楚他們是否有把全部的買入登
        記簿拿出來。拿出來有關於乙○○的資料，我們都有帶
        回去派出所過濾，印象中手機讓渡書、買入登記簿都是
        一張一張的，用夾子夾著，我們翻閱與乙○○相關的資
        料，將與本案有關的部分影印後，請丁○○簽名捺指印
        。那時候找到與本案相關的只有警卷第39頁這張(即上
        揭部分，登記之買入日期為97年12月19日，登記之品
        名型號為LG-32LZ50號)，沒有查到犯罪事實一(二)、(三)失
        竊物品的買入登記資料，因為丁○○是現行犯被移送，
        之後買入登記簿正本是還給丁○○的太太己○○，當時
        丁○○的太太坐在伊旁邊，是在伊面前還給丁○○太太
        的等語(見本院卷第86至89頁)；此並經被告及選任辯護
        人於99年6月22日補充證據暨辯護意旨狀內坦認依文軒
        通訊行內監視錄影器之影像紀錄顯示，警方搜索時係由
        被告丁○○配偶己○○站在櫃臺內取出買入登記簿，以
        應警員詢問等語(見本院卷第112頁)，足見證人陳治民
        上揭證述攜回合作派出所之買入登記簿正本係由被告丁○○配偶己○○提供之情屬實；又觀之卷附警方查扣有
        關上揭部分之買入登記簿1張，係屬影本，並經被告
        丁○○簽名按捺指印於其上(見警卷第39頁)，益徵證人
        陳治民證述僅影印與乙○○有關之買入登記後留存影本
        ，將正本交還己○○等語，並非無稽。是依被告丁○○
        提出之文軒通訊行店內監視錄影光碟影像，縱可認警員
        於搜索時有將與乙○○相關之買入登記簿正本攜回派出
        所，然該等買入登記簿正本於警方影印後已經返還，業
        經證人陳治民證述在卷，辯護人指稱臺中縣警察局豐原
        分局99年4月2日中縣豐警偵字第0990022936號函覆稱本
        案未查扣買入登記簿正本並非事實云云，自無所據。
      (2)證人陳治民於99年3月30日至文軒通訊行索取買入登記
        簿正本時與丁○○、己○○之對話譯文雖有言及：乙○○的案子太多檢察官在偵辦，不同的檢察官都跟我們要
        ，最後到底在誰手中都搞不清楚。…這樣就是附在乙○○竊盜集團裡面了，應該是地檢署太多人在辦，辦到後
        面都亂掉了，照理說應該是附在乙○○竊盜集團裡面等
        語 (見本院卷第119頁)，惟此業經證人陳治民於本院審
        理證稱：因為法院發公文說要找出正本，伊才於99年3
        月30日至文軒通訊行要正本，當天對話時間約有10分鐘
        ，譯文內容是擷取的，丁○○的太太己○○說那些正本
        被我們收走，沒有還給他，伊說怎麼可能，我們辦案正
        本都會還對方，己○○就堅持說是我們收走，伊知道正
        本沒有查扣，但因為己○○不把正本給伊，伊知道他們
        在敷衍伊，才這樣回答敷衍他們，後來伊打電話給管區
        警員，管區說這案子之後，他們第一次去收買入登記簿
        ，還有看到，後來第二次要去收，丁○○他們就說不見
        了等語(見本院卷第89頁背面至第90頁)，亦無從據此推
        論買入登記簿正本確遭警方查扣未還。況本案臺中縣警
        察局豐原分局合作派出所係先確認被害人丙○○、庚○○、戊○○失竊財物種類、型號後始向本院聲請搜索票
        至文軒通訊行執行搜索，且於查獲被害人丙○○、庚○○、戊○○失竊財物後，隨即至該所製作被告丁○○警
        詢筆錄，而就與本案乙○○竊盜案件並無直接關連之上
        揭部分買入登記資料，警方尚有影印存卷，衡情警員
        於98年4月6日搜索時，倘有發現上揭、、部分之
        買入登記簿正本，應無故意不予查扣或於查扣後隱匿未
        附於本案案卷供作本案被告丁○○涉犯故買贓物罪證之
        理。佐以被告丁○○於本院審理時坦認上揭(即犯罪
        事實一(二))、(即犯罪事實一(三))部分之買入登記簿正
        本，警方於搜索時並未發現查扣等語(見本院卷第102頁
        ) ，此適足徵被告丁○○及其配偶己○○於98年4月6日
        警方執行搜索時，有隱匿未提出上揭、部分之買入
        登記簿正本之情形，被告丁○○辯稱警方將全部買入登
        記簿正本查扣未歸還，亦未附於卷內云云，顯屬無據。
      (3)又被告丁○○於本院審理時提出上開至之買入登記
        簿紀錄前，本案卷內並無被告丁○○收購乙○○兜售犯
        罪事實一(一)、(二)、(三)竊得物品之書面憑據，選任辯護人
        辯稱被告丁○○於警詢時被供稱其有將大同牌22吋電腦
        液晶螢幕、ASUS電腦主機登記於買入登記簿，其餘均無
        登記等語(見警卷第14頁)，係受警方誤導所致云云，尚
        乏所據，自難為有利被告丁○○辯解之認定。
      (4)且經比對被告丁○○所提出97年10月起至98年3月底止
        文軒通訊行買入登記簿影本，及卷附臺中縣警察局豐原
        分局99年4月2日中縣豐警偵字第0990022936號函檢附之
        內政部警政署整合性查贓系統記錄 (見本院卷第65頁、
        第67頁)，被告丁○○於98年3月之前向乙○○收購之物
        品，僅上揭、部分有登入上開查贓系統記錄內，上
        揭部分即97年12月30日之買入紀錄並未登載於上開查
        贓系統內，足見被告丁○○於警方定期收取買入登記簿
        以建製整合性查贓系統記錄時，並未提供該筆部分之
        買入登記簿。
      (5)買入登記簿之格式，乃應警方要求之登記，業者應按照
        時間順序登記，以供各地承辦警員以1個月或1、2個星
        期定期收取，並按時間先後順序輸入整合性查贓系統等
        情，此經證人即臺中縣警察局豐原分局合作派出所陳治
        民於本院審理時證述明確(見本院卷第88頁)，且觀之卷
        附被告丁○○所提出之文軒通訊行買入登記簿格式，亦
        可證業者確有按時間先後順序，詳實填寫各次收購日期
        、品名(含特徵、序號)、數量、單價、金額、出售者姓
        名年籍等資料之義務，然被告丁○○上揭至之買入
        登記簿記載內容，除上揭、部分收購紀錄有與其他
        收購紀錄接續填寫登記，且就收購物品均有填寫廠牌型
        號、序號外，自上揭即97年12月30日起，乙○○持往
        兜售之液晶電視、電腦主機等，均係各筆單獨分張記載
        (、部分係填寫在同一張買入登記簿)，且品名欄內
        就收購物品之型號、序號等多未填寫，登記方式迥異；
        並參酌證人乙○○於本院審理時證稱：伊賣東西給丁○○，丁○○會拿新的紙張給伊，叫伊簽名捺指印，不是
        一本的，即使同一天去變賣，丁○○還是拿新的紙張讓
        伊寫，伊跟丁○○說伊有放高利貸、別人沒有錢還，伊
        拿等價東西來抵押，丁○○沒有跟伊要過讓渡書、收據
        等語(見本院卷第93至94頁)。堪認被告丁○○就有關乙○○兜售物品部分之買入登記簿記載，顯僅徒具形式之
        意義，其除未就證人乙○○所販售之液晶電視、電腦詳
        究其來源正當，或命乙○○逐一聲明保證之，與一般民
        間二手舊貨交易之常態已有歧異外，且其自97年12月30
        日以後，將證人乙○○兜售之液晶電視等物品單獨分張
        且簡略記載，甚至於98年4月6日警方執行搜索時未予提
        供，其舉更凸顯被告丁○○此部分之登載，無非僅為掩
        飾物品取得之來源，企圖將證人乙○○兜售之物品與來
        源合法之同類商品加以混淆，增加司法偵查與贓物辨識
        之困難度。是被告丁○○向乙○○購買之液晶電視、電
        腦，縱有買入登記簿以資佐證，仍無礙於本院對其確有
        故買贓物主觀犯意之認定。
      (6)至於被告丁○○雖另辯稱上揭部分所載98年3月22日
        下午4時20分收購大同牌22吋LCD螢幕、主機AMD3000+ (
        處理器)1臺之買入登記資料，是其最後1次向乙○○收
        購之財物，亦係乙○○犯罪事實一(一)所竊取之財物，因
        乙○○於98年3月22日本來要賣奇美37吋電視，寫了時
        間、品名後，價格談不攏沒有成交，98年3月底乙○○
        又拿電腦螢幕來賣，伊便宜行事把品名寫上去，日期沒
        有修改，實際收購時間是98年3月底云云。然98年3月22
        日，乙○○兜售該37吋液晶電視時，被告丁○○既尚未
        與乙○○談妥收購價格，何必在買入登記簿上填寫收購
        時間、品名？且依其所述，其於98年3月底向乙○○收
        購電腦螢幕時既知將原所填寫品名劃掉更改，何以未將
        收購時間一併更改？其所辯顯與常情有違，況該筆買入
        登記之品名欄內並未載明電腦螢幕、主機之型號、序號
        等足以辨明之特徵，如何肯認該筆登記資料即係乙○○
        於犯罪事實一(一)竊得之財物？再者，證人乙○○於偵訊
        及本院審理時均證稱其最後一次兜售予被告丁○○之物
        品為電腦主機1臺，沒有螢幕(見偵查卷第32頁、本院卷
        第96頁)，與被告丁○○供述乙○○最後一次兜售物品
        為電腦主機加螢幕，及上揭部分之買入登記簿記載並
        不相符，又該筆買入登記資料之收購金額記載「D」，
        而依被告丁○○於本院審理時所述：因為不想讓後來的
        客戶知道收購價格，伊用英文字母代替金額，例如Ｆ代
        表6，Ａ代表1等語(見本院卷第102頁)，可知金額代號
        「D」應係表示收購金額為4,000元，此與被告丁○○供
        稱以2,500收購乙○○於犯罪事實一(一)所竊得華碩牌電
        腦主機及大同牌22吋液晶電腦螢幕，亦不相同，被告丁○○此部分所辯，自難採信。
    4.綜上所述，被告丁○○、選任辯護人以上開情詞置辯，乃
      屬卸飾之詞，無可憑採。本案事證明確，被告丁○○前開
      故買贓物犯行，堪予認定，應依法論科。
三、論罪量刑之理由：
(一)按門鎖為安全設備之一種 (參照本院32年上字第589號判例)
    ，被告毀壞門鎖行竊，自應論以刑法第321條第1項第2款之
    毀壞安全設備竊盜罪。惟此處所謂門鎖，係指附加於門上之
    鎖而言。若係鑲在鐵門上之鎖，該鎖即構成門之一部，加以
    毀壞，則應認係毀壞門扇 (最高法院64年度第4次刑庭庭推
    總會議決議(一)、最高法院85年臺上字第5433號判決意旨參照
    )。查被告乙○○與共犯辛○○於前開犯罪事實欄一(一)之時
    、地，持自備鑰匙插入鑲在被害人丙○○住處大門之外層鋁
    門上之鎖孔，致該鎖頭損壞，已無從上鎖等情，亦經證人即
    被害人丙○○於本院另案99年度易字第428號辛○○竊盜案
    件審理時陳明在卷(見本院卷第70頁背面)，依上開說明，應
    屬毀壞門扇。是核被告乙○○就犯罪事實欄一(一)所為，係犯
    刑法第321條第1項第2款之毀壞門扇竊盜罪，就犯罪事實欄
    一(二)、(三)所為，各係犯刑法第321條第1項第1款之夜間侵入
    住宅竊盜罪，被告乙○○與共犯辛○○，就上開3次加重竊
    盜犯行均有犯意之聯絡及行為之分擔，為共同正犯。又被告
    乙○○上開3次加重竊盜犯行，犯意各別，行為互異，應予
    分論併罰。
(二)被告丁○○上揭所為，均係犯刑法第349條第2項之故買贓物
    罪。被告丁○○上開3次故買贓物犯行，犯意各別，行為互
    異，應予分論併罰。
(三)被告乙○○、丁○○分別有如犯罪事實欄所載論罪科刑執行
    情形，有卷附臺灣高等法院被告前案紀錄表各1份可按，其
    等受有期徒刑執行完畢後5年以內分別再故意犯本案法定刑
    為有期徒刑之罪，均為累犯，均應依刑法第47條第1項規定
    加重其刑。
(四)爰審酌被告乙○○年輕力壯，不思正途營生，竟因一己私慾
    ，夥同共犯辛○○恣意登堂入室竊取他人電腦主機、液晶螢
    幕、液晶電視等財物，其行為極不可取，惟念其為警查獲後
    已追回竊取物品，犯後尚能坦承犯行之犯後態度；及被告丁○○為貪圖轉售利益，故買來歷不明贓物，助長竊盜歪風，
    並使贓物追查困難，惟念及其犯罪所得非鉅，暨其犯罪之動
    機、目的、手段，且犯後迄本院審理中仍否認犯行，態度欠
    佳等一切情狀，分別量處如主文所示之刑，並均定其應執行
    之刑，暨就被告丁○○部分均諭知易科罰金之折算標準(按
    依司法院大法官會議釋字第662號解釋：「中華民國94年2月
    2 日修正公布之現行刑法第41條第2項，關於數罪併罰，數
    宣告刑均得易科罰金，而定應執行刑之刑逾6個月者，排除
    適用同條第1項得易科罰金之規定部分，與憲法第23條規定
    有違，並與本院釋字第366號解釋意旨不符，應自本解釋公
    布之日起失其效力。」，又總統於98年12月30日以華總一義
    字第09800325491號公布、於99年1月1日修正施行之刑法第
    41 條第8項亦規定：第41條第1項之規定，於數罪併罰之數
    罪均得易科罰金，其應執行之刑逾6月者，亦適用之。故對
    於數罪併罰，數宣告刑均得易科罰金，而定應執行之刑超過
    6個月之案件，仍得易科罰金)。
四、應適用之法條：
    依刑事訴訟法第299條第1項前段，刑法28條、第321條第1項
    第1款、第2款、第349條第2項、第47條第1項、第51條第5款
    、第41條第1項前段、第8項，刑法施行法第1條之1第1項、
    第2項前段，判決如主文。
本案經檢察官甲○○到庭執行職務。
中    華    民    國    99    年    7     月    6     日
                  刑事第十七庭審判長法  官  陳玉聰
                                    法  官  洪挺梧
                                    法  官  簡芳潔
以上正本證明與原本無異。
如不服本判決應於收受送達後10日內向本院提出上訴書狀，並應
敘述具體理由；其未敘述上訴理由者，應於上訴期間屆滿後20日
內向本院補提理由書（均須按他造當事人之人數附繕本）「切勿
逕送上級法院」。
                                    書記官  呂苗澂
中    華    民    國    99    年    7     月    6     日
附錄論罪科刑法條全文：
中華民國刑法第321條
犯竊盜罪而有左列情形之一者，處6月以上、5年以下有期徒刑：
一、於夜間侵入住宅或有人居住之建築物、船艦或隱匿其內而犯
    之者。
二、毀越門扇、牆垣或其他安全設備而犯之者。
三、攜帶兇器而犯之者。
四、結夥三人以上而犯之者。
五、乘火災、水災或其他災害之際而犯之者。
六、在車站或埠頭而犯之者。
前項之未遂犯罰之。
中華民國刑法第349條
收受贓物者，處3年以下有期徒刑、拘役或5百元以下罰金。
搬運、寄藏、故買贓物或為牙保者，處5年以下有期徒刑、拘役
或科或併科1千元以下罰金。
因贓物變得之財物，以贓物論。

司法院資訊處製作；財團法人民間司法改革基金會備份。
